---
title: "Estrutura de dados"
output: ioslides_presentation
date: "7 de outubro de 2016"
---

```{r setup, include=FALSE}
knitr::opts_chunk$set(echo = FALSE)
```

# Introdução

## Objetivo

- Tornar-se um programador de R eficiente (rápido)

- Você sabe usar o R: *sim!*

  - Familiaridade com os fundamentos do R
  
  - Compreensão de estruturas complexas de dados
  
  - Entendimento profundo sobre funções no R
  
  - Entender o que significa programação funcional
  
  - Saber tirar vantagem da metaprogramação do R
  
  - Otimização do uso do R: memória e execução em C++
  
## A quem esse curso é direcionado

- Estudantes de Graduação em Ciência da Computação ou Estatístsica

- Profissionais da área de estatística computacional

- O que você deve saber

  - Lógica de programação
  
  - Familiaridade com a família de funções apply()

##Por que o R

- Grátis, open source, e multiplataforma

    - Reprodutibilidade

- Grande comunidade de desenvolvedores

    - Disponibilidade de pacotes
    
    - Atualizações constantes
    
    - Muita ajuda disponível online
    
- Estruturas adaptadas para análise de dados

    - indexação, dados missing, data frames...

##Por que o R

- Ferramentas para comunicação de resultados

    - knitr, shiny, markdown...

- A IDE RStudio

- Elementos poderosos de metaprogramação

    - vetorização, tamanhos flexíveis de objetos...

- Interface com C e C++

##Dificuldades do R

A maior parte de quem escreve código em R não são programadores. Isso implica

- Código não revisado, otimizado, ou elegante

- Foco em resultado ao invés de processos

    - Poucos 'desenvolvedores' de R utilizam testes automatizados

- Metaprogramação: truques que podem dificultar entendimento à primeira vista

- Inconsistências resultantes de 20 anos desse tipo de desenvolvimento

- Uso de memória e velocidade de execução


##Onde procurar ajuda

- Google

##Ementa

 - I - Introdução
 
 
 
# 2. Estruturas de dados

## 2. Estrutura de dados

Um sumário de como as mais importantes estruturas de dados do R se encaixam num todo. 

Uma taxonomia básica das estruturas do R as organiza quanto à sua dimensionalidade e homogeneidade

-|Homogêneas|Heterogêneas
--|--|--
1D|Vector|List
2D|Matrix|Data Frame
nD|Array|

Note que não há objetos 0-dimensionais no R.

## 2. Estrutura de dados

A melhor forma de conhecer a estrutura de um objeto em R é usando as funções `str()`, que produz um output compacto e compreensível

```{r}

a <- 1:3

str(a)

```

## 2.1. Vetores

É a estrutura de dados básica do R, possuem dois tipos: **atomic vectors** e **lists**. 

Eles possuem três características **em comum**

- Tipo, `typeof()`, ou seja, o que é
 
- Tamanho, `length()`, quantos elementos possui

- Atributos, `attributes()`, metadados arbitrários adicionais

E eles diferem quanto ao tipo de seus elementos, apenas o atomic vector requer que todos os seus elementos sejam do mesmo tipo.

## 2.1. Vetores

Para criar um objeto testar se um objeto é um vetor, utilizamos `is.atomic()` ou `is.list()`

```{r}

lista <- list(1, 2, 3)
atomicVector <- c(1, 2, 3)

is.atomic(lista)

is.list(atomicVector)
```

##2.1.1. Atomic Vectors

Existem quatro tipos principais de vetores atômicos: logical, integer, double (numeric) e character.



```{r, echo = TRUE}

vetor <- c(1, 4, 2, 6, 3)

```

